臺灣彰化地方法院刑事判決　　　　　　 100年度訴字第702號
公　訴　人　臺灣彰化地方法院檢察署檢察官
被　　　告　洪彩瑜
上列被告因違反毒品危害防制條例案件，經檢察官提起公訴（10
0年度毒偵字第57號、第58號），本院依簡式審判程序審理，判
決如下：
    主  文
洪彩瑜施用第一級毒品，處有期徒刑捌月。又施用第一級毒品，
處有期徒刑捌月。應執行有期徒刑拾壹月。
    犯罪事實
一、洪彩瑜前因施用毒品案件，經送執行觀察、勒戒後，因認無
    繼續施用毒品之傾向，於民國（下同）99年5月12日執行完
    畢釋放。詎仍不知戒除毒癮，復基於施用第一級毒品海洛因
    及第二級毒品甲基安非他命之犯意，先於99年10月29日晚上
    6 時許，在彰化縣芳苑鄉○○村○○路旁，以將第一級毒品
    海洛因及第二級毒品甲基安非他命置於玻璃球內加熱後吸食
    其煙霧方式，同時施用第一級毒品海洛因及第二級毒品甲基
    安非他1次。再於100年1月4日晚上8時許，在其位於彰化縣
    芳苑鄉○○村○○路104巷1號住所，以將第一級毒品海洛因
    及第二級毒品甲基安非他命置入玻璃球內加熱後吸食煙霧方
    式，同時施用第一級毒品海洛因及第二級毒品甲基安非他命
    1次。嗣於（一）99年10月31日凌晨1時10分許，因另案通緝
    為警緝獲，經其同意採集尿液送驗，結果呈安非他命、甲基
    安非他命、可待因及嗎啡陽性反應，（二）100年1月6日凌
    晨1時30分許，在彰化縣二水鄉○○村○○路○段安德巷口為
    警盤查，經其同意採集尿液送驗，結果呈安非他命、甲基安
    非他命、可待因及嗎啡陽性反應。
二、案經彰化縣警察局芳苑、田中分局報告臺灣彰化地方法院檢
    察署檢察官偵察起訴。
    理  由
一、本件被告所犯係死刑、無期徒刑、最輕本刑為3 年以上有期
    徒刑以外之罪，其於準備程序就前揭被訴事實為有罪之陳述
    ，經受命法官告知簡式審判程序之旨，並聽取其與公訴人之
    意見後，本院認無不得或不宜改依簡式審判程序進行之處，
    爰依刑事訴訟法第273 條之1 第1 項、第284 條之1 ，裁定
    本案由受命法官獨任進行簡式審判程序，合先敘明。
二、上揭犯罪事實，業經被告於本院審理時坦承不諱，且其於99
    年10月31日、100年1月6日為警查獲時所採驗之尿液，經臺
    灣彰化地方法院檢察署委託警方送請詮昕科技股份有限公司
    檢驗結果，確均呈嗎啡、可待因、安非他命、甲基安非他命
    陽性反應，此有列管毒品人口尿液檢體採集送驗紀錄表及該
    公司濫用藥物尿液檢驗報告各2紙附卷可稽，足徵被告前開
    施用第1級毒品海洛因及第二級毒品甲基安非他命之自白核
    與事實相符，堪可採為論罪科刑之依據。
三、另犯毒品危害防制條例第10條施用第1 、2 級毒品之罪者，
    檢察官應先聲請法院裁定將被告令送勒戒處所觀察、勒戒，
    經觀察、勒戒後，認無繼續施用毒品傾向者，應即釋放，並
    為不起訴之處分或不付審理之裁定；認有繼續施用毒品傾向
    者，應由檢察官聲請法院裁定令入戒治處所施以強制戒治，
    且經觀察、勒戒或強制戒治執行完畢釋放後，5 年內再犯第
    10 條 之罪，檢察官應依一般刑事訴訟程序予以起訴論罪科
    刑，此觀諸毒品危害防制條例第20條第1 項、第2 項、第23
    條第2項前段規定自明。經查，本件被告前因施用毒品案件
    ，經本院裁定送觀察、勒戒後，因認無繼續施用毒品之傾向
    ，於99年5月12日執行完畢釋放之事實，有臺灣高等法院被
    告前案紀錄表、臺灣彰化地方法院檢察署刑案資料查註紀錄
    表各1份附卷可參，其於前開觀察、勒戒執行完畢釋放後5年
    內，復犯本件施用第一、二級毒品罪，事證明確，應予依法
    論科。
四、查海洛因、甲基安非他命為毒品危害防制條例第2條第2項所
    明定之第1級、第2級毒品，是核被告所為，係犯毒品危害防
    制條例第10條第1項、第2項之施用第1級、第2級毒品罪。被
    告為施用毒品而持有第1級、第2級毒品，其持有之低度行為
    應為施用之高度行為所吸收，不另論罪。被告一施用行為觸
    犯上開二罪，為想像競合犯，應從一重之施用第1級毒品罪
    論處。被告所犯上開二次施用第一級毒品之2罪間，犯意各
    別，行為不同，應予分論併罰。爰審酌被告前有施用毒品之
    不良素行，歷經觀察、勒戒及戒治程序後，仍未能徹底戒絕
    毒品，顯見意志不堅，有失政府制定毒品危害防制條例之立
    法美意，本不宜寬貸，惟念其施用毒品乃自戕一己之身體健
    康，尚未害及他人，且犯後始終坦承犯行，暨其智識程度、
    生活狀況等一切情狀，分別量處如主文所示之刑，並定其應
    執行刑，以示懲戒。
據上論斷，應依刑事訴訟法第273 條之1 第1 項、第299 條第1
項前段，毒品危害防制條例第10條第1項、第2項，刑法第11條前
段、第55條前段、第51條第5款，判決如主文。
本案經檢察官施教文到庭執行職務。
中    華    民    國   100    年    6     月    29    日
                  刑事第四庭  法  官    姚銘鴻
以上正本證明與原本無異。
如不服本判決應於收受判決後10日內向本院提出上訴書狀，並應
敘述具體理由；其未敘述上訴理由者，應於上訴期間屆滿後20日
內向本院補提理由書（均須按他造當事人之人數附繕本）「切勿
逕送上級法院」。
中    華    民    國   100    年    6     月    29    日
                              書記官    郭佳雯
附錄本案論罪科刑法條：
毒品危害防制條例第10條
施用第一級毒品者，處 6 月以上 5 年以下有期徒刑。
施用第二級毒品者，處 3 年以下有期徒刑。